【裁判字號】    99,交聲,602
【裁判日期】    990503
【裁判案由】    聲明異議
【裁判全文】
臺灣高雄地方法院交通事件裁定         99年度交聲字第599號
原處分機關  交通部公路總局高雄區監理所旗山監理站
異  議  人
即受處分人  甲○○
上列異議人即受處分人因違反道路交通管理處罰條例案件，對於
交通部公路總局高雄區監理所旗山監理站中華民國99年2 月12日
所為之處分（原處分案號：旗監違字第裁85-ZAQ095355、85-ZFP
042482、85-ZAQ096234、85-ZAQ095548、85-ZAQ096230、85-ZAQ
095422、85-ZFP042885、85-ZAQ095651、85-ZFP042882、85-ZFP
042479號），聲明異議，本院裁定如下：
    主  文
異議均駁回。
    理  由
一、按違反道路交通管理處罰條例第12條至第68條之行為，由公
    路主管機關處罰；受處分人不服該處罰者，得於接到裁決書
    之翌日起20日內聲明異議；聲明異議之期間，自裁決送達之
    翌日起算，並得依法扣除在途期間及聲請回復原狀；聲明異
    議，應以司法狀紙，敘述異議之理由，提出於原處分機關為
    之；送達，於應受送達人之住居所、事務所或營業所為之；
    交通法庭認聲明異議不合法律上之程式，且其不合法律上之
    程式無從補正者，應以裁定駁回之；且法院受理有關交通事
    件，準用刑事訴訟法之規定，其處理辦法，由司法院會同行
    政院定之；又應於法定期間內為訴訟行為之人，其住所、居
    所或事務所不在法院所在地者，計算該期間時，應扣除在途
    期間，道路交通管理處罰條例第8 條第1 項第1 款、第87條
    第1 項、第89條、行政程序法第72條第1 項前段、道路交通
    案件處理辦法第12條、第13條前段、第18條前段及刑事訴訟
    法第66條第1 項分別定有明文。是送達交通案件文書，應送
    達於應受送達人之住所、居所、事務所或營業所，始符合法
    定要件，而生法律效力。交通案件文書經合法送達後，應受
    送達人依法得於20日內聲明異議，該不變期間因而開始計算
    ，又為求交通裁決之安定性，除依法扣除在途期間或聲請回
    復原狀外，應受送達人提起聲明異議之期間不另加計日數，
    且裁決需經合法送達，始起算異議期間及在途期間。
二、次按道路交通案件處理辦法第十二條規定交通案件聲明異議
    之在途期間扣除，依下列規定辦理：一、居住於臺灣地區者
    ：（一）當事人居住於處罰機關所在之鄉、鎮、市（包括縣
    轄市、省轄市及院轄市) 者，不扣除在途期間。（二）當事
    人非居住於處罰機關所在之鄉、鎮、市（包括縣轄市、省轄
    市及院轄市) ，但居住於受理聲明異議案件法院之管轄區域
    者，依本標準第二條第一款中之「地方法院在途期間」欄所
    載日數，扣除在途期間。（三）當事人非居住於處罰機關所
    在之鄉、鎮、市，且非居住於受理聲明異議案件法院之管轄
    區域者，按其居住地地方法院管轄區域內之在途期間日數（
    日數不同者，按最長日數，但臺灣高雄地方法院除居住於東
    沙島、太平島者以三十日計外，餘以四日計，福建金門地方
    法院除居住於烏坵鄉者以三十日計外，餘以十九日計），再
    加受理聲明異議案件法院管轄區域之在途期間日數（日數不
    同者，按最長日數，但臺灣高雄地方法院以四日計，福建金
    門地方法院以十九日計），扣除在途期間。二、當事人居住
    於大陸地區或國外者，依本標準第三條第二款及第三款，扣
    除在途期間，法院訴訟當事人在途期間標準第4 條亦有明文
    。可見在途期間之長短，依照當事人是否居住於管轄法院，
    而有加計不同日數之規定。而在途期間既為交通案件文書應
    受送達人提起聲明異議時，加計不變期間，以免應受送達人
    因郵務送達之延誤，而致程序之不利益所設，又為法律之特
    別規定，其計算標準，當侷限以原交通裁決合法送達之地址
    為準，否則無疑使應受送達人事後任意搬遷住所，而玩弄法
    律規定於掌中，更使上開在途期間之規定，悖離原立法意旨
    。
三、查：本件異議人即受處分人甲○○於民國99年2 月12日，親
    自前往原處分機關交通部公路總局高雄區監理所旗山監理站
    ，簽收原處分機關以其違反如附表所示違規事實，所做成如
    附表所示之旗監違字第裁85-ZAQ095355、85-ZFP042482、85
    -ZAQ096234、85-ZAQ095548、85-ZAQ096230、85-ZAQ095422
    、85-ZFP042885、85-ZAQ095651、85-ZFP042882、85-ZFP04
    2479號違反道路交通管理事件裁決書共10份，此有交通部公
    路總局高雄區監理所旗山監理站以高雄縣旗山鎮○○路84號
    為送達地之送達證書10紙附卷可稽。而上開高雄縣旗山鎮○
    ○路84號之送達地址，為異議人之戶籍址及車籍址乙情，有
    本院職權查詢之異議人之全戶戶籍資料查詢結果、公路監理
    電子閘門各2 份在卷可佐。則上開裁決書既係以異議人之住
    所地為送達處所，並經異議人本人親收，揆諸上開法律規定
    ，上開裁決均經合法送達無訛，且自異議人領取文書之日即
    99年2 月12日起，發生送達之效力，異議人如不服裁決，自
    應於送達發生效力之翌日起20日內提出異議。而異議人既居
    住於高雄縣旗山鎮，本件裁決書之處罰機關又均為高雄區監
    理所旗山監理站，可見異議人居住於處罰機關之所在地，依
    上開法院訴訟當事人在途期間標準第4 條第1 款第1 目之規
    定，其向本院聲明異議並無扣除在途期間之問題，異議人如
    欲聲明異議，應於接到上開10份裁決書之翌日即99年2 月13
    日起算20日內，即算至99年3 月4 日24時以前，向原處分機
    關或本院提出異議書狀，方屬合法，惟異議人遲至99年3 月
    5 日上午11時許，始向本院提起聲明異議，此觀之異議人聲
    明異議狀上本院收狀章各1 枚附卷為憑（見本院99年度交聲
    字第599 號至第608 號各卷第1 頁）。是本件聲明異議，顯
    已逾上開20日之法定異議期間，其異議既不合上開法定程式
    ，且無從補正，本院自應依法駁回其異議，其實體上異議事
    由即無庸審究，併予敘明。
四、依道路交通案件處理辦法第18條前段，裁定如主文。
中    華    民    國    99    年    5     月    3     日
                  交通法庭  法  官  楊珮瑛
以上正本證明與原本無異。
如不服本裁定，應於收受送達後5 日內向本院提出抗告狀。
中    華    民    國    99    年    5     月    4     日
                            書記官  郭南宏
附表：
┌─┬───────┬─────┬────┬──────┬──────┬────┐
│編│裁決時間及案號│時      間│地    點│  違規事實  │  違反法條  │所處罰鍰│
│號├───────┤          │        │            │            │        │
│  │本  院  案  號│          │        │            │            │        │
├─┼───────┼─────┼────┼──────┼──────┼────┤
│1 │99年02月12日旗│98年7 月23│泰山收費│行駛高速公路│道路交通管理│600元   │
│  │監違字第裁85－│日9 時26分│站南下（│，於駛進收費│處罰條例第33│        │
│  │ZAQ095355號   │          │第12車道│站繳費時，未│條第3 項    │        │
│  ├───────┤          │）      │依標誌指示過│            │        │
│  │99年度交聲字第│          │        │站繳費（未申│            │        │
│  │599 號        │          │        │裝戶行駛電子│            │        │
│  │              │          │        │收費車道）  │            │        │
├─┼───────┼─────┼────┼──────┼──────┼────┤
│2 │99年02月12日旗│98年7 月28│樹林收費│行駛高速公路│道路交通管理│600元   │
│  │監違字第裁85－│日10時46分│站北上（│，於駛進收費│處罰條例第33│        │
│  │ZFP042482號   │          │第10車道│站繳費時，未│條第3 項    │        │
│  ├───────┤          │）      │依標誌指示過│            │        │
│  │99年度交聲字第│          │        │站繳費（未申│            │        │
│  │600 號        │          │        │裝戶行駛電子│            │        │
│  │              │          │        │收費車道）  │            │        │
├─┼───────┼─────┼────┼──────┼──────┼────┤
│3 │99年02月12日旗│98年7 月26│泰山收費│汽車行駛於應│道路交通管理│3,000元 │
│  │監違字第裁85－│日13時27分│站北上（│繳費之公路不│處罰條例第27│        │
│  │ZAQ096234號   │          │第9 車道│依規定繳費（│條第1 項    │        │
│  ├───────┤          │）      │未申裝戶行駛│            │        │
│  │99年度交聲字第│          │        │電子收費車道│            │        │
│  │601 號        │          │        │經通知補繳逾│            │        │
│  │              │          │        │繳費期限未補│            │        │
│  │              │          │        │繳）        │            │        │
├─┼───────┼─────┼────┼──────┼──────┼────┤
│4 │99年02月12日旗│98年7 月26│泰山收費│行駛高速公路│道路交通管理│600元   │
│  │監違字第裁85－│日13時27分│站北上（│，於駛進收費│處罰條例第33│        │
│  │ZAQ095548號   │          │第9 車道│站繳費時，未│條第3 項    │        │
│  ├───────┤          │）      │依標誌指示過│            │        │
│  │99年度交聲字第│          │        │站繳費（未申│            │        │
│  │602 號        │          │        │裝戶行駛電子│            │        │
│  │              │          │        │收費車道）  │            │        │
├─┼───────┼─────┼────┼──────┼──────┼────┤
│5 │99年02月12日旗│98年7 月26│泰山收費│汽車行駛於應│道路交通管理│3,000元 │
│  │監違字第裁85－│日11時32分│站南下（│繳費之公路不│處罰條例第27│        │
│  │ZAQ096230號   │          │第12車道│依規定繳費（│條第1 項    │        │
│  ├───────┤          │）      │未申裝戶行駛│            │        │
│  │99年度交聲字第│          │        │電子收費車道│            │        │
│  │603 號        │          │        │經通知補繳逾│            │        │
│  │              │          │        │繳費期限未補│            │        │
│  │              │          │        │繳）        │            │        │
├─┼───────┼─────┼────┼──────┼──────┼────┤
│6 │99年02月12日旗│98年7 月24│泰山收費│行駛高速公路│道路交通管理│600元   │
│  │監違字第裁85－│日12時21分│站南下（│，於駛進收費│處罰條例第33│        │
│  │ZAQ095422號   │          │第11車道│站繳費時，未│條第3 項    │        │
│  ├───────┤          │）      │依標誌指示過│            │        │
│  │99年度交聲字第│          │        │站繳費（未申│            │        │
│  │604 號        │          │        │裝戶行駛電子│            │        │
│  │              │          │        │收費車道）  │            │        │
├─┼───────┼─────┼────┼──────┼──────┼────┤
│7 │99年02月12日旗│98年7 月28│樹林收費│汽車行駛於應│道路交通管理│3,000元 │
│  │監違字第裁85－│日10時46分│站北上（│繳費之公路不│處罰條例第27│        │
│  │ZFP042885號   │          │第10車道│依規定繳費（│條第1 項    │        │
│  ├───────┤          │）      │未申裝戶行駛│            │        │
│  │99年度交聲字第│          │        │電子收費車道│            │        │
│  │605 號        │          │        │經通知補繳逾│            │        │
│  │              │          │        │繳費期限未補│            │        │
│  │              │          │        │繳）        │            │        │
├─┼───────┼─────┼────┼──────┼──────┼────┤
│8 │99年02月12日旗│98年7 月28│泰山收費│行駛高速公路│道路交通管理│600元   │
│  │監違字第裁85－│日15時55分│站北上（│，於駛進收費│處罰條例第33│        │
│  │ZAQ095651號   │          │第9 車道│站繳費時，未│條第3 項    │        │
│  ├───────┤          │）      │依標誌指示過│            │        │
│  │99年度交聲字第│          │        │站繳費（未申│            │        │
│  │606 號        │          │        │裝戶行駛電子│            │        │
│  │              │          │        │收費車道）  │            │        │
├─┼───────┼─────┼────┼──────┼──────┼────┤
│9 │99年02月12日旗│98年7 月28│樹林收費│汽車行駛於應│道路交通管理│3,000元 │
│  │監違字第裁85－│日7 時30分│站南下（│繳費之公路不│處罰條例第27│        │
│  │ZFP042882號   │          │第13車道│依規定繳費（│條第1 項    │        │
│  ├───────┤          │）      │未申裝戶行駛│            │        │
│  │99年度交聲字第│          │        │電子收費車道│            │        │
│  │607 號        │          │        │經通知補繳逾│            │        │
│  │              │          │        │繳費期限未補│            │        │
│  │              │          │        │繳）        │            │        │
├─┼───────┼─────┼────┼──────┼──────┼────┤
│10│99年02月12日旗│98年7 月28│樹林收費│行駛高速公路│道路交通管理│600元   │
│  │監違字第裁85－│日7 時30分│站南下（│，於駛進收費│處罰條例第33│        │
│  │ZFP042479號   │          │第13車道│站繳費時，未│條第3 項    │        │
│  ├───────┤          │）      │依標誌指示過│            │        │
│  │99年度交聲字第│          │        │站繳費（未申│            │        │
│  │608 號        │          │        │裝戶行駛電子│            │        │
│  │              │          │        │收費車道）  │            │        │
└─┴───────┴─────┴────┴──────┴──────┴────┘
臺灣高雄地方法院交通事件裁定         99年度交聲字第599號
                                                 第600號
                                                 第601號
                                                 第602號
                                                 第603號
                                                 第604號
                                                 第605號
                                                 第606號
                                                 第607號
                                                 第608號
原處分機關  交通部公路總局高雄區監理所旗山監理站
異  議  人
即受處分人  甲○○  男  39歲（民國○○年○月○○日生）
                    身分證統一編號：Ｚ000000000號
                    住新竹縣竹北市縣○○○街110號5樓
上列異議人即受處分人因違反道路交通管理處罰條例案件，對於
交通部公路總局高雄區監理所旗山監理站中華民國99年2 月12日
所為之處分（原處分案號：旗監違字第裁85-ZAQ095355、85-ZFP
042482、85-ZAQ096234、85-ZAQ095548、85-ZAQ096230、85-ZAQ
095422、85-ZFP042885、85-ZAQ095651、85-ZFP042882、85-ZFP
042479號），聲明異議，本院裁定如下：
    主  文
異議均駁回。
    理  由
一、按違反道路交通管理處罰條例第12條至第68條之行為，由公
    路主管機關處罰；受處分人不服該處罰者，得於接到裁決書
    之翌日起20日內聲明異議；聲明異議之期間，自裁決送達之
    翌日起算，並得依法扣除在途期間及聲請回復原狀；聲明異
    議，應以司法狀紙，敘述異議之理由，提出於原處分機關為
    之；送達，於應受送達人之住居所、事務所或營業所為之；
    交通法庭認聲明異議不合法律上之程式，且其不合法律上之
    程式無從補正者，應以裁定駁回之；且法院受理有關交通事
    件，準用刑事訴訟法之規定，其處理辦法，由司法院會同行
    政院定之；又應於法定期間內為訴訟行為之人，其住所、居
    所或事務所不在法院所在地者，計算該期間時，應扣除在途
    期間，道路交通管理處罰條例第8 條第1 項第1 款、第87條
    第1 項、第89條、行政程序法第72條第1 項前段、道路交通
    案件處理辦法第12條、第13條前段、第18條前段及刑事訴訟
    法第66條第1 項分別定有明文。是送達交通案件文書，應送
    達於應受送達人之住所、居所、事務所或營業所，始符合法
    定要件，而生法律效力。交通案件文書經合法送達後，應受
    送達人依法得於20日內聲明異議，該不變期間因而開始計算
    ，又為求交通裁決之安定性，除依法扣除在途期間或聲請回
    復原狀外，應受送達人提起聲明異議之期間不另加計日數，
    且裁決需經合法送達，始起算異議期間及在途期間。
二、次按道路交通案件處理辦法第十二條規定交通案件聲明異議
    之在途期間扣除，依下列規定辦理：一、居住於臺灣地區者
    ：（一）當事人居住於處罰機關所在之鄉、鎮、市（包括縣
    轄市、省轄市及院轄市) 者，不扣除在途期間。（二）當事
    人非居住於處罰機關所在之鄉、鎮、市（包括縣轄市、省轄
    市及院轄市) ，但居住於受理聲明異議案件法院之管轄區域
    者，依本標準第二條第一款中之「地方法院在途期間」欄所
    載日數，扣除在途期間。（三）當事人非居住於處罰機關所
    在之鄉、鎮、市，且非居住於受理聲明異議案件法院之管轄
    區域者，按其居住地地方法院管轄區域內之在途期間日數（
    日數不同者，按最長日數，但臺灣高雄地方法院除居住於東
    沙島、太平島者以三十日計外，餘以四日計，福建金門地方
    法院除居住於烏坵鄉者以三十日計外，餘以十九日計），再
    加受理聲明異議案件法院管轄區域之在途期間日數（日數不
    同者，按最長日數，但臺灣高雄地方法院以四日計，福建金
    門地方法院以十九日計），扣除在途期間。二、當事人居住
    於大陸地區或國外者，依本標準第三條第二款及第三款，扣
    除在途期間，法院訴訟當事人在途期間標準第4 條亦有明文
    。可見在途期間之長短，依照當事人是否居住於管轄法院，
    而有加計不同日數之規定。而在途期間既為交通案件文書應
    受送達人提起聲明異議時，加計不變期間，以免應受送達人
    因郵務送達之延誤，而致程序之不利益所設，又為法律之特
    別規定，其計算標準，當侷限以原交通裁決合法送達之地址
    為準，否則無疑使應受送達人事後任意搬遷住所，而玩弄法
    律規定於掌中，更使上開在途期間之規定，悖離原立法意旨
    。
三、查：本件異議人即受處分人甲○○於民國99年2 月12日，親
    自前往原處分機關交通部公路總局高雄區監理所旗山監理站
    ，簽收原處分機關以其違反如附表所示違規事實，所做成如
    附表所示之旗監違字第裁85-ZAQ095355、85-ZFP042482、85
    -ZAQ096234、85-ZAQ095548、85-ZAQ096230、85-ZAQ095422
    、85-ZFP042885、85-ZAQ095651、85-ZFP042882、85-ZFP04
    2479號違反道路交通管理事件裁決書共10份，此有交通部公
    路總局高雄區監理所旗山監理站以高雄縣旗山鎮○○路84號
    為送達地之送達證書10紙附卷可稽。而上開高雄縣旗山鎮○
    ○路84號之送達地址，為異議人之戶籍址及車籍址乙情，有
    本院職權查詢之異議人之全戶戶籍資料查詢結果、公路監理
    電子閘門各2 份在卷可佐。則上開裁決書既係以異議人之住
    所地為送達處所，並經異議人本人親收，揆諸上開法律規定
    ，上開裁決均經合法送達無訛，且自異議人領取文書之日即
    99年2 月12日起，發生送達之效力，異議人如不服裁決，自
    應於送達發生效力之翌日起20日內提出異議。而異議人既居
    住於高雄縣旗山鎮，本件裁決書之處罰機關又均為高雄區監
    理所旗山監理站，可見異議人居住於處罰機關之所在地，依
    上開法院訴訟當事人在途期間標準第4 條第1 款第1 目之規
    定，其向本院聲明異議並無扣除在途期間之問題，異議人如
    欲聲明異議，應於接到上開10份裁決書之翌日即99年2 月13
    日起算20日內，即算至99年3 月4 日24時以前，向原處分機
    關或本院提出異議書狀，方屬合法，惟異議人遲至99年3 月
    5 日上午11時許，始向本院提起聲明異議，此觀之異議人聲
    明異議狀上本院收狀章各1 枚附卷為憑（見本院99年度交聲
    字第599 號至第608 號各卷第1 頁）。是本件聲明異議，顯
    已逾上開20日之法定異議期間，其異議既不合上開法定程式
    ，且無從補正，本院自應依法駁回其異議，其實體上異議事
    由即無庸審究，併予敘明。
四、依道路交通案件處理辦法第18條前段，裁定如主文。
中    華    民    國    99    年    5     月    3     日
                  交通法庭  法  官  楊珮瑛
以上正本證明與原本無異。
如不服本裁定，應於收受送達後5 日內向本院提出抗告狀。
中    華    民    國    99    年    5     月    4     日
                            書記官  郭南宏
附表：
┌─┬───────┬─────┬────┬──────┬──────┬────┐
│編│裁決時間及案號│時      間│地    點│  違規事實  │  違反法條  │所處罰鍰│
│號├───────┤          │        │            │            │        │
│  │本  院  案  號│          │        │            │            │        │
├─┼───────┼─────┼────┼──────┼──────┼────┤
│1 │99年02月12日旗│98年7 月23│泰山收費│行駛高速公路│道路交通管理│600元   │
│  │監違字第裁85－│日9 時26分│站南下（│，於駛進收費│處罰條例第33│        │
│  │ZAQ095355號   │          │第12車道│站繳費時，未│條第3 項    │        │
│  ├───────┤          │）      │依標誌指示過│            │        │
│  │99年度交聲字第│          │        │站繳費（未申│            │        │
│  │599 號        │          │        │裝戶行駛電子│            │        │
│  │              │          │        │收費車道）  │            │        │
├─┼───────┼─────┼────┼──────┼──────┼────┤
│2 │99年02月12日旗│98年7 月28│樹林收費│行駛高速公路│道路交通管理│600元   │
│  │監違字第裁85－│日10時46分│站北上（│，於駛進收費│處罰條例第33│        │
│  │ZFP042482號   │          │第10車道│站繳費時，未│條第3 項    │        │
│  ├───────┤          │）      │依標誌指示過│            │        │
│  │99年度交聲字第│          │        │站繳費（未申│            │        │
│  │600 號        │          │        │裝戶行駛電子│            │        │
│  │              │          │        │收費車道）  │            │        │
├─┼───────┼─────┼────┼──────┼──────┼────┤
│3 │99年02月12日旗│98年7 月26│泰山收費│汽車行駛於應│道路交通管理│3,000元 │
│  │監違字第裁85－│日13時27分│站北上（│繳費之公路不│處罰條例第27│        │
│  │ZAQ096234號   │          │第9 車道│依規定繳費（│條第1 項    │        │
│  ├───────┤          │）      │未申裝戶行駛│            │        │
│  │99年度交聲字第│          │        │電子收費車道│            │        │
│  │601 號        │          │        │經通知補繳逾│            │        │
│  │              │          │        │繳費期限未補│            │        │
│  │              │          │        │繳）        │            │        │
├─┼───────┼─────┼────┼──────┼──────┼────┤
│4 │99年02月12日旗│98年7 月26│泰山收費│行駛高速公路│道路交通管理│600元   │
│  │監違字第裁85－│日13時27分│站北上（│，於駛進收費│處罰條例第33│        │
│  │ZAQ095548號   │          │第9 車道│站繳費時，未│條第3 項    │        │
│  ├───────┤          │）      │依標誌指示過│            │        │
│  │99年度交聲字第│          │        │站繳費（未申│            │        │
│  │602 號        │          │        │裝戶行駛電子│            │        │
│  │              │          │        │收費車道）  │            │        │
├─┼───────┼─────┼────┼──────┼──────┼────┤
│5 │99年02月12日旗│98年7 月26│泰山收費│汽車行駛於應│道路交通管理│3,000元 │
│  │監違字第裁85－│日11時32分│站南下（│繳費之公路不│處罰條例第27│        │
│  │ZAQ096230號   │          │第12車道│依規定繳費（│條第1 項    │        │
│  ├───────┤          │）      │未申裝戶行駛│            │        │
│  │99年度交聲字第│          │        │電子收費車道│            │        │
│  │603 號        │          │        │經通知補繳逾│            │        │
│  │              │          │        │繳費期限未補│            │        │
│  │              │          │        │繳）        │            │        │
├─┼───────┼─────┼────┼──────┼──────┼────┤
│6 │99年02月12日旗│98年7 月24│泰山收費│行駛高速公路│道路交通管理│600元   │
│  │監違字第裁85－│日12時21分│站南下（│，於駛進收費│處罰條例第33│        │
│  │ZAQ095422號   │          │第11車道│站繳費時，未│條第3 項    │        │
│  ├───────┤          │）      │依標誌指示過│            │        │
│  │99年度交聲字第│          │        │站繳費（未申│            │        │
│  │604 號        │          │        │裝戶行駛電子│            │        │
│  │              │          │        │收費車道）  │            │        │
├─┼───────┼─────┼────┼──────┼──────┼────┤
│7 │99年02月12日旗│98年7 月28│樹林收費│汽車行駛於應│道路交通管理│3,000元 │
│  │監違字第裁85－│日10時46分│站北上（│繳費之公路不│處罰條例第27│        │
│  │ZFP042885號   │          │第10車道│依規定繳費（│條第1 項    │        │
│  ├───────┤          │）      │未申裝戶行駛│            │        │
│  │99年度交聲字第│          │        │電子收費車道│            │        │
│  │605 號        │          │        │經通知補繳逾│            │        │
│  │              │          │        │繳費期限未補│            │        │
│  │              │          │        │繳）        │            │        │
├─┼───────┼─────┼────┼──────┼──────┼────┤
│8 │99年02月12日旗│98年7 月28│泰山收費│行駛高速公路│道路交通管理│600元   │
│  │監違字第裁85－│日15時55分│站北上（│，於駛進收費│處罰條例第33│        │
│  │ZAQ095651號   │          │第9 車道│站繳費時，未│條第3 項    │        │
│  ├───────┤          │）      │依標誌指示過│            │        │
│  │99年度交聲字第│          │        │站繳費（未申│            │        │
│  │606 號        │          │        │裝戶行駛電子│            │        │
│  │              │          │        │收費車道）  │            │        │
├─┼───────┼─────┼────┼──────┼──────┼────┤
│9 │99年02月12日旗│98年7 月28│樹林收費│汽車行駛於應│道路交通管理│3,000元 │
│  │監違字第裁85－│日7 時30分│站南下（│繳費之公路不│處罰條例第27│        │
│  │ZFP042882號   │          │第13車道│依規定繳費（│條第1 項    │        │
│  ├───────┤          │）      │未申裝戶行駛│            │        │
│  │99年度交聲字第│          │        │電子收費車道│            │        │
│  │607 號        │          │        │經通知補繳逾│            │        │
│  │              │          │        │繳費期限未補│            │        │
│  │              │          │        │繳）        │            │        │
├─┼───────┼─────┼────┼──────┼──────┼────┤
│10│99年02月12日旗│98年7 月28│樹林收費│行駛高速公路│道路交通管理│600元   │
│  │監違字第裁85－│日7 時30分│站南下（│，於駛進收費│處罰條例第33│        │
│  │ZFP042479號   │          │第13車道│站繳費時，未│條第3 項    │        │
│  ├───────┤          │）      │依標誌指示過│            │        │
│  │99年度交聲字第│          │        │站繳費（未申│            │        │
│  │608 號        │          │        │裝戶行駛電子│            │        │
│  │              │          │        │收費車道）  │            │        │
└─┴───────┴─────┴────┴──────┴──────┴────┘

司法院資訊處製作；財團法人民間司法改革基金會備份。
